# 非正常停工期间的土地摊销可否计入在建工程？

提问人：jdm0109 时间：2022-11-05 14:59:13
如题：A公司购买一块土地用于建设大楼，该大楼与 2012 年开始建设，后因资金问题，一直无法完工， 2022 年，审计受托对A公司净资产发表意见。
请问：A公司的土地（假设全部用于建设大楼）摊销应当计入在建工程，但是，在建工程因非正常因素停工（大楼建设周期不可能是 10 年，一般 1 年以内），那么非正常期间的土地摊销及其他成本是否可以计入在建工程？
引用：第九条 自行建造固定资产的成本，由建造该项资产达到预定可使用状态前所发生的必要支出构成。
非正常期间的是否为“必要支出”？

回答人：chenyiwei
在建工程因非正常因素停工，其停工期间的支出（包括但不限于土地使用权摊销）均应费用化，因为非正常停工不是该项房屋建筑物达到预定可使用状态的必经步骤，因此该期间内发生的支出也不是为了使固定资产达到预定可使用状态的必要支出，不符合确认为资产成本的条件。